臺灣高等法院刑事裁定
110年度聲字第4563號
聲  請  人
即  被  告  郭俊毅




上列聲請人即被告因公共危險等案件，對於本院110年度交上訴
字第120號，中華民國110年9月22日所為判決，聲請回復原狀併
提起上訴，本院裁定如下：
    主  文
回復原狀之聲請及上訴均駁回。
    理  由
一、聲請意旨略以：聲請人即被告郭俊毅（下稱聲請人）於民國
    110年10月中旬收受本院110年度交上訴字第120號判決書，
    惟聲請人於110年9月14日由臺北分監移監至泰源技訓所，因
    疫情緣故，移監需隔離21天，期間不得接見、寄入金錢，且
    監所移監保管金係採用匯票方式寄送至監所，故聲請人無法
    購買郵票及狀紙，隔離期滿後，家人尚未至臺東接見，聲請
    人即因另案被借提回臺北分監開庭，而移監又需隔離，直至
    近日家人接見後，始得購入郵票及狀紙。惟已超過法定上訴
    期限，爰依刑事訴訟法第68條之規定，聲請回復原狀並提起
    上訴等語。
二、按非因過失，遲誤上訴之期間者，於其原因消滅後5日內，
    得聲請回復原狀，刑事訴訟法第67條第1項定有明文。次按
    聲請回復原狀，應同時補行期間內應為之訴訟行為；回復原
    狀之聲請，由受聲請之法院與補行之訴訟行為合併裁判之，
    同法第68條第3項、第69條第1項前段亦有明文。又聲請回復
    原狀，乃救濟非因過失而遲誤上訴、抗告等法定期間之程序
    ，所謂非因過失，係指逾期之緣由非可歸責於當事人而言，
    若其不能遵守期限由於自誤，即不能謂非過失（最高法院11
    0年度台抗字第1730號裁定意旨參照）。再按上訴期間為20
    日，自送達判決後起算，刑事訴訟法第349條前段亦有明文
    規定。
三、經查：
（一）聲請人因公共危險等案件，經原審判決後，聲請人不服提
      起上訴，嗣於本院審理時，聲請人就原判決關於過失傷害
      罪部分撤回上訴，而就原判決關於聲請人犯肇事致人傷害
      逃逸罪部分，則經本院於110年9月22日，以110年度交上
      訴字第120號撤銷改判在案，該判決正本及上訴權利告知
      書，囑託法務部矯正署泰源技能訓練所長官於110年10月6
       日送達予聲請人，由聲請人親自收受，而合法送達，有
      本院送達證書附卷可稽（見本院卷第39頁），則聲請人之
      上訴期間應自送達翌日即110年10月7日起算，至110年10
      月26日，其上訴期間即已屆滿。又聲請人係因違反毒品危
      害防制條例案件，於109年12月11日入法務部○○○○○○○○○○○
      執行，而於110年9月14日移至法務部矯正署泰源技能訓練
      所執行，經隔離觀察屆滿，於同年9月27日實施PCR採檢結
      果呈陰性，始配業工場參加作業，嗣於110年10月20日，
      再經借提至法務部○○○○○○○○○○○執行等情，亦有本院被告
      前案紀錄表、法務部矯正署泰源技能訓練所110年12月15
      日泰訓所戒字第11008004180號函暨附件收容人入/出隔離
      通知、法務部○○○○○○○○110年12月15日北所戒字第1100015
      0250號函在卷足考（見本院卷第32至33頁、第49頁、第51
      至53頁）。
（二）聲請意旨固稱：聲請人因於移監、隔離期間，無法購買郵
      票及狀紙，致超過法定上訴期限等語。惟本院函詢法務部
      矯正署泰源技能訓練所經覆以：聲請人隔離觀察期間，如
      因案件需要，均可自行申購狀紙及郵票寄發，金額由本人
      保管金項下扣除，倘因移監作業導致無法及時使用保管金
      ，則以書面報告提出申請，說明因訴訟案件所需，先予申
      購狀紙俟保管金匯入後再予以扣款或由公費補助，以保障
      渠等訴訟權益等語，有法務部矯正署泰源技能訓練所110
      年12月15日泰訓所戒字第11008004180號函在卷可考（見
      本院卷第51頁），本院另函詢法務部○○○○○○○○○○○經覆以
      ：本所因應新冠肺炎疫情，於收容人新收或借提入所時，
      實施新收隔離14日以上之防疫措施，期間各項生活處遇及
      訴訟權益，並無因疫情加以限制。查聲請人110年10月20
      日借提至本所即攜入現金新臺幣（下同）7,000元，得依
      規定購物等語，亦有法務部○○○○○○○○110年12月15日北所
      戒字第11000150250號函在卷足憑（見本院卷第49頁）。
      稽此，聲請人縱因疫情，於前揭移監時經實施隔離，在隔
      離期間仍可行使其訴訟權益，甚至無法及時使用保管金時
      ，亦可先向監所申購狀紙，俟保管金匯入後再予以扣款，
      況聲請人於110年10月6日，收受本院110年度交上訴字第1
      20號判決後，在上訴期間之110年10月20日移監至法務部○
      ○○○○○○○○○○時，即攜入現金
　　　7,000元，得依規定購物，自非有聲請意旨所稱聲請人移
      監又需隔離，直至近日家人接見後，始得購入郵票及狀紙
      之情。從而，聲請意旨上開所憑各節，尚難認有據足取。
（三）聲請人於上訴期間屆滿後，遲至110年11月22日始具狀向
      本院聲請回復原狀併聲明上訴，有刑事聲請狀、刑事上訴
      狀及其上法務部○○○○○○○○戒護科收狀戳章附卷為憑（見本
      院卷第3至9頁），是其本件回復原狀之聲請，核與法定要
      件不合，為無理由，且其上訴顯已逾法定上訴期間，無從
      補正，其上訴自非合法。
四、綜上所述，聲請人聲請回復原狀，與法定要件不合，尚難准
    許，應予駁回，而其補行提起上訴，顯已逾法定上訴期間，
    亦不合法，應併予駁回。
據上論斷，應依刑事訴訟法第69條第1項前段、第384條前段，裁
定如主文。
中　　華　　民　　國　　111 　年　　1 　　月　　28　　日
                  刑事第二十二庭審判長法　官  王美玲
                                      法　官  陳銘壎
                                      法　官  葉韋廷
以上正本證明與原本無異。
如不服本裁定，應於收受送達後五日內向本院提出抗告狀。
                                      書記官  陳靜姿
中　　華　　民　　國　　111 　年　　1 　　月　　28　　日